【裁判字號】    92,重訴,141
【裁判日期】    920916
【裁判案由】    給付借款
【裁判全文】
臺灣嘉義地方法院民事判決  九十二年度重訴字第一四一號
    原      告    中國信託商業銀行股份有限公司
    法定代理人    辜仲諒
    訴訟代理人    江英儀
    被      告    固銳科技股份有限公司
?
    兼法定代理人  丙○○
    被      告    甲○○
                  乙○○
右列當事人間請求給付借款事件，本院於民國九十二年九月二日言詞辯論終結而判決
如左：
    主    文
被告應連帶給付原告新台幣（下同）柒佰捌拾陸萬陸仟柒佰肆拾參元，以及如附表記
載本金餘額起算日起至清償日止的利息與違約金。
本案訴訟費用由被告連帶負擔。
    事實及理由
壹、原告主張：
  一、被告固銳科技股份有限公司（以下簡稱；固銳公司）在民國九十年十二月二十
      四日，和原告簽訂貸款契約，總金額為一千三百二十萬元，可分四次動用，並
      以被告丙○○、甲○○、乙○○為連帶保證人。利息計算方式則如附表編號一
      至四的記載，並隨利率機動調整。借款人逾期清償時，違約金的計算方式為；
      逾期在六個月清償內者，按約定利率加計百分之十，逾期超過六個月的部分，
      則按約定利率加計百分之二十計算。若未按時繳納，借款人喪失期限利益，全
      部借款視為到期。
      被告固銳公司分別於附表記載編號一至四，即九十一年十月二十五日、十一月
      十四日、十二月十一日、十二月十三日，分四次動支，借款金額依序是一百零
      二萬零六十五元、一百零三萬五千五百十六元、四百零五萬五千二百六十四元
      、二百十一萬五千一百三十一元，共計八百二十二萬五千九百七十六元。但固
      銳公司未依約清償本息，尚欠原告七百八十六萬六千七百四十三元，原告多次
      催討，均無效果。而被告丙○○、甲○○、乙○○為連帶保證人，依法均應負
      連帶清償責任。於是，原告根據借款契約與連帶保證法律關係提起本件訴訟，
      並請求如主文第一項所記載的聲明。
  二、提出本票一張、銀行授信綜合契約暨總約定書一份（均為影本），作為證明。
貳、被告等人經過本院合法通知，均無正當理由，未向本院請假，而未在言詞辯論期
    日，到場陳述意見，同時，本案沒有民事訴訟法第三百八十六條所規定的情形出
    現（請看附錄法條），因此，本院依照原告聲請，由原告單獨辯論而直接判決。
參、本院判斷：
  一、原告九十二年九月二日更正附表編號二所記載借款日、到期日，以及編號四的
      截息日、利息起算日。
  二、原告所主張的事實，有原告提出本票一張、銀行授信綜合契約暨總約定書一份
      附卷證明，被告等人經過本院合法通知，均無正當理由，未到庭陳述意見，依
      照民事訴訟法第二八０條第一項前段、第三項前段規定：「當事人對於他造主
      張之事實，於言詞辯論時不爭執者，視同自認。當事人對於他造主張之事實，
      已於相當時期受合法之通知，而於言詞辯論期日不到場，亦未提出準備書狀爭
      執者，準用第一項之規定」，所以原告的主張可以認定真實而被本院採信。
  三、綜上所述，原告根據借款契約與連帶保證法律關係，請求被告等人連帶給付主
      文第一項所示金額及附表記載的遲延利息、違約金，具有法律上理由，應該准
      許原告請求。
肆、訴訟費用負擔的依據：依照民事訴訟法第八十五條第二項，判決如主文。
中      華      民      國      九十二    年      九    月      十六    日
                                  臺灣嘉義地方法院民事第二庭
                                      法  官  甘  大  空
右為正本係照原本作成
如對本判決上訴應於送達後二十日內向本院提出上訴狀
中      華      民      國      九十二    年      九    月      十六    日
                                      書記官  蕭  琪  男
~F0~
~T40~
附錄法條：
民事訴訟法第三八六條：「有左列各款情形之一者，法院應以裁定駁回前條聲請，並
延展辯論期日：
一  不到場之當事人未於相當時期受合法之通知者。
二  當事人之不到場，可認為係因天災或其他不可避之事故者。
三  到場之當事人於法院應依職權調查之事項，不能為必要之證明者。
四  到場之當事人所提出之聲明、事實或證據，未於相當時期通知他造者。」


司法院資訊處製作；財團法人民間司法改革基金會備份。
